【裁判字號】    89,易,4832
【裁判日期】    900711
【裁判案由】    竊盜
【裁判全文】
臺灣板橋地方法院刑事判決                        八十九年度易字第四八三二號
    公  訴  人  臺灣板橋地方法院檢察署檢察官
    被      告  乙○○
右列被告因竊盜案件，經檢察官提起公訴（八十九年度偵字第一六一二七號、偵緝字
第一二八四號），本院判決如左：
    主  文
乙○○連續竊盜，累犯，處有期徒刑柒月，扣案之鑰匙貳支沒收。
    事  實
一、乙○○前於民國八十三年間因恐嚇案件經本院判處有期徒刑一年確定，而八十四
    年五月十四日執行完畢出監，仍不知悔改，又基於概括之犯意，並意圖為自己不
    法之所有，先於八十九年三月二十一日下午五時許，在臺北縣三重市○○街二八
    號前，以其所有之鑰匙一支，開啟機車龍頭鎖及電門方式竊取丙○○所有之ＱＪ
    Ｇ─○七五號機車，得手後供其騎用，嗣於同年三月二十九日凌晨三時許，乙○○騎乘上開機車行經臺北縣三重市○○○路三○七號前為警查獲，並扣得所有供
    竊盜所用之鑰匙一支。詎乙○○經檢察官限制住居獲釋後，仍基於前開概括犯意
    ，復於八十九年八月二十四日下午二時許，在臺北縣三重市○○路○段九一巷二
    四號前，以其所有之鑰匙一支，開啟機車電門方式竊取甲○○所有之ＱＦＪ─○
    八二號機車，得手後供己騎用，旋於當日下午五時二十分許，乙○○騎乘上開機
    車，行經臺北縣三重市○○路○段一七三巷一四三號前，為警當場查獲，並扣得
    所有供竊盜所用之鑰匙一支。
二、案經臺北縣警察局三重分局報請臺灣板橋地方法院檢察署檢察官偵查起訴。
    理  由
一、訊據被告乙○○對於右揭時地竊取被害人丙○○所有ＱＪＧ─○七五號機車之事
    實固自承不諱，惟辯稱係被害人機車鑰匙插於其上並未取下而乘機竊取云云，另
    矢口否認有何竊取被害人甲○○所有之ＱＦＪ─○八二號機車之行為，辯稱該機
    車係向綽號「建明」之不詳男子所借用，並非伊竊取等語。經查被害人丙○○已
    到庭證稱伊所有上開機車被竊時並未上大鎖，僅取下鑰匙並鎖上龍頭鎖，伊並未
    將機車鑰匙留在機車上等語，是被告辯稱上開機車係被害人丙○○未將鑰匙取下
    ，伊乘機騎走云云，自不足採，被告顯係持所有鑰匙開啟被害人丙○○機車龍頭
    鎖及電門後竊取之事實，足堪認定。又被告對如何竊取被害人甲○○所有ＱＦＪ
    ─○八二號機車之事實，已據被告於警訊及偵查中所自白不諱，核與被害人甲○○於警訊指訴失竊情節相符，被告嗣於本院審理時翻稱係向綽號「建明」之不詳
    男子所借用云云，既未提出實證以為證明，所辯尚屬無據，要係事後諉卸之詞，
    自不足採，此外復有被害人出具之贓物認領保管單各一紙附卷可憑，事證明確，
    被告犯行堪以認定。
二、核被告所為係犯刑法第三百二十條第一項之意圖為自己不法之所有，而竊取他人
    之動產罪。其先後二次竊盜行為，時間相接，犯罪構成要件相同，顯係基於概括
    之犯意而為之，應論以連續犯一罪，並依法加重其刑。至公訴人以被告先後二次
    犯行時間已相距五月，因認被告係分別起意而應分論併罰云云，惟按被告先後二
    次犯行雖相隔五月，而有相當間隔，但非時逾經年，且被告竊車手法均係以自備
    鑰匙開啟電門方式竊盜後供己騎用，其犯罪手法、目的相同，且先前為警查獲經
    檢察官限制住居後即行潛逃拒不到案，致為檢察官通緝中仍續犯案始為警緝獲以
    觀，被告顯無因先前為警查獲後即行中斷竊盜犯意之事實可言，其先後二次竊盜
    犯行顯係本於同一概括連續犯意而為之，尚難認被告係各別起意而屬數罪，公訴
    意旨尚有未洽，併予敘明。爰審酌被告素行不佳、犯罪之動機、目的、手段、所
    生危害、犯罪後態度等一切情狀，量處如主文所示之刑，以資懲儆。又被告有如
    事實欄所載之前科，其受有期徒刑之執行完畢後，五年內再犯有期徒刑以上之本
    罪，為累犯，應依法加重其刑，並遞加之。扣案之鑰匙二支係供被告竊盜犯罪所
    用之物，被告並於警訊供稱係其自備所有，均應依法宣告沒收。
據上論斷，應依刑事訴訟法第二百九十九條第一項前段，刑法第五十六條、第三百二
十條第一項、第四十七條、第三十八條第一項第二款，罰金罰鍰提高標準條例第一條
前段，判決如主文。
本案經檢察官陳銘祥到庭執行職務。
中      華      民      國      九十      年      七      月    十一    日
                              臺灣板橋地方法院刑事第六庭
                                      法  官  朱 耀 平
右正本證明與原本無異
如不服本判決應於送達後十日內向本院提出上訴狀
                                      書記官  黃 炎 煌
中      華      民      國      九十      年      七      月    十三    日
附錄本案論罪科刑法條全文：
刑法第三百二十條第一項：意圖為自己或第三人不法之所有，而竊取他人之動產者，
                        為竊盜罪，處五年以下有期徒刑、拘役或五百元以下罰金
                        。


司法院資訊處製作；財團法人民間司法改革基金會備份。
